【裁判字號】    91,簡上,266
【裁判日期】    920519
【裁判案由】    傷害
【裁判全文】
臺灣高雄地方法院刑事判決                        九十一年度簡上字第二六六號
    上  訴  人  臺灣高雄地方法院檢察署檢察官
    上  訴  人
    即  被  告  丁○○
    選任辯護人  侯重信律師
右列上訴人因被告傷害案件，不服本院高雄簡易庭九十一年度簡字第五四六號中華民
國九十一年九月二十七日第一審判決（聲請簡易判決處刑案號：九十一年度偵字第一
六一六六號）提起上訴，本院判決如左：
    主  文
原判決撤銷。
丁○○連續傷害人之身體，處拘役肆拾日，如易科罰金，以參佰元折算壹日。
    事  實
一、丁○○與甲○○係鄰居關係，於民國九十一年七月十三日下午六時三十分許，在
    高雄縣旗山鎮○○路七十九號前，因細故而發生口角爭執，丁○○竟基於普通傷
    害人身體之概括犯意，揮手毆打甲○○右手臂，致使甲○○受有右手撕裂傷之傷
    害；嗣後甲○○因不甘受創，乃於同日晚間七時三十分許，前往高雄縣旗山鎮○
    ○路八十一號丁○○之住處欲與之理論，適丁○○自外返家，見狀後竟承上開普
  通傷害之概括犯意，抓起甲○○之左手臂，猛力將甲○○推出屋外，致使甲○○
    身體往後跌倒在地撞及頭部，因而受有頭部挫傷、皮下血腫、左手挫傷之傷害。
二、案經甲○○訴由高雄縣政府警察局旗山分局報告臺灣高雄地方法院檢察署檢察官
    聲請簡易判決處刑。
    理  由
一、訊據上訴人即被告丁○○固坦承有於上開時、地與告訴人甲○○發生口角爭執之
    事實，惟矢口否認有何傷害之犯行，辯稱：當天下午六點半時伊站在店門前，告
    訴人經過伊家就罵伊「瘋豬哥」，伊問告訴人在罵什麼，告訴人說是故意的，就
    發生爭執，爭執三、四分鐘後，因告訴人一直靠過來，伊有用手推告訴人肩膀二
    下，後來告訴人就打電話報警，警察來後叫伊不要理告訴人，告訴人還動手要打
    伊的臉頰，是警察把告訴人拉開才沒有打到，之後第二次七點多時，伊太太站在
    外面，告訴人說要拿刀殺伊全家，之後伊太太害怕，就打電話報警，警察來時告
    訴人已經回家了，後來伊回家後看到告訴人在伊家對其女兒大聲小聲，並看到告
    訴人手裏拿外表看似木棍有刀柄的東西，伊就拿布尺揮告訴人走，是告訴人自己
    一直退後不小心跌倒的，伊完全沒有打傷告訴人，是告訴人亂說的云云。然查，
  右揭事實，業據告訴人甲○○於警訊、偵查中及本院調查時指訴綦詳，且告訴人
    歷次所指訴之情節均相一致，而告訴人受有前開之傷害，亦有高雄榮民總醫院九
    十一年七月十三日診斷證明書一紙附卷可稽（見警卷第五頁），而觀諸前開診斷
    證明書上所載告訴人所受之傷勢係在雙手及頭部，核與告訴人所述被告係分別揮
    手毆打其右手臂及抓起左手臂將其推出屋外致跌倒在地撞及頭部等情相符，且被
    告於本院調查、審理時均不否認有發生爭吵，並於第一次以手推告訴人之肩膀，
    第二次有以手揮到告訴人的上臂處之情事（見本院卷第一百四十八頁、第二百三
    十八頁），而證人即現場目擊之人乙○○於本院調查時亦證稱：大約六點多時伊
    有看到被告與告訴人在金合發銀樓騎樓處爭吵，爭吵內容伊沒有聽到，有看到被
    告與告訴人二人互相推來推去，後來告訴人就打電話報警，之後隔了半小時左右
    ，告訴人手裡拿了一長條的東西到被告家裡，伊報警後就在店裡面，後來聽到爭
    吵聲音才出來，就看到被告將告訴人推到店門口，當時告訴人有跌倒等語明確（
    見本院卷第一百八十七頁至一百八十九頁），再參以證人即到場處理之警員丙○
    ○於本院調查時證稱：到達現場後三、四分鐘，告訴人就有告訴伊被被告毆打等
    語（見本院卷第一百十七頁），而證人即載送告訴人就醫之計程車司機戊○○於
    本院調查時亦證述：晚上快九點多時告訴人打電話叫車，叫伊載至榮民總醫院，
    在車上告訴人有說頭部受傷，是給鄰居毆打的，伊有看到告訴人頭部有腫起來等
    語（見本院卷第一百六十九頁），顯見被告確有因口角爭執進而毆打告訴人成傷
    ，灼然甚明。綜上所述，被告前開所辯完全沒有打傷告訴人云云，顯係卸飾之詞
    ，委不足採。本件事證明確，被告犯行洵堪認定。
二、核被告丁○○所為，係犯刑法第二百七十七條第一項之傷害罪。被告先後二次傷
    害之行為，時間緊接，方法相同，所犯係構成要件相同之罪名，顯係出於概括之
    犯意反覆為之，為連續犯，應依刑法第五十六條之規定以一罪論，並加重其刑。
    公訴人雖僅就被告於九十一年七月十三日下午六時三十分許傷害告訴人之事實提
    起公訴，惟被告於同日晚間七時三十分許傷害告訴人之犯行與公訴事實具有連續
    犯之裁判上一罪關係，應為起訴效力所及，本院自得併予審究。
三、原審認被告罪證明確，予以論罪科刑，固非無見，惟就被告於九十一年七月十三
    日晚間七時三十分許傷害告訴人犯行部分，未予審理，尚有未洽，被告上訴意旨
    否認犯罪，雖無理由，惟公訴人循告訴人之請求提起本件上訴，認原判決量刑過
    輕，本院審酌被告有連續傷害告訴人行為，認原判決判處拘役三十日，稍嫌過輕
    ，且原判決有上開可議之處，自應由本院將原判決撤銷改判。爰審酌被告僅因細
    故即率爾傷害告訴人，對於社會秩序有不良之影響，行為固有不是，惟念其前未
    有犯罪前科紀錄，此有臺灣高雄地方法院檢察署刑案資料查註紀錄表及臺灣高等
    法院被告全國前案紀錄表各一份在卷可參，素行尚稱良好，及告訴人所受之損害
    ，且未賠償告訴人等一切情狀，量處如主文所示之刑，並諭知易科罰金之折算標
    準，以資懲儆。
據上論斷，應依刑事訴訟法第四百五十五條之一第三項、第三百六十九條第一項前段
、第三百六十四條、第二百九十九條第一項前段，刑法第五十六條、第二百七十七條
第一項、第四十一條第一項，罰金罰鍰提高標準條例第一條前段、第二條，判決如主
文。
本案經檢察官吳傑人到庭執行職務。
中      華      民      國    九十二    年      五      月     十九     日
                                    臺灣高雄地方法院刑事第三庭
              審判長法  官    黃仁松
                                              法  官    楊宗翰
                                              法  官    陳玉聰
右正本證明與原本無異。
不得上訴。
                                              書記官    鄭淑臻
中    華    民    國      九十二    年      五      月       十九       日
附錄本判決論罪科刑法條全文：
刑法第二百七十七條
傷害人之身體或健康者，處三年以下有期徒刑、拘役或一千元以下罰金。


司法院資訊處製作；財團法人民間司法改革基金會備份。
